臺灣彰化地方法院刑事判決
110年度訴字第927號
公  訴  人  臺灣彰化地方檢察署檢察官  
被      告  黃郁佳



上列被告因違反個人資料保護法等案件，經檢察官提起公訴（11
0年度偵字第10002號），嗣被告於準備程序中就被訴事實為有罪
之陳述，經本院合議庭裁定由受命法官獨任進行簡式審判程序，
判決如下：
     主  文
黃郁佳犯個人資料保護法第四十一條非公務機關未於蒐集之特定
目的必要範圍內利用個人資料罪，處有期徒刑肆月，如易科罰金
，以新臺幣壹仟元折算壹日。緩刑貳年。
    事實及理由
一、程序事項：
　　本件被告黃郁佳所犯屬法定刑為死刑、無期徒刑、最輕本刑
    為3年以上有期徒刑以外之罪，其於準備程序時就被訴事實
    為有罪之陳述，經告知簡式審判程序要旨並聽取當事人意見
    ，經被告同意適用簡式審判程序後，本院亦認無不得或不宜
    改依簡式審判程序進行之處，爰依刑事訴訟法第273條之1 
    第1項規定裁定由受命法官進行簡式審判程序，故本件之證
    據調查依刑事訴訟法第273條之2規定，不受同法第159條第1
    項、第161條之2、第161條之3、第163條之1及第164條至第1
    70條規定之限制，合先敘明。
二、本案犯罪事實及證據，除補充「交友軟體對話截圖」、「門
    號電信資料查詢」，及「被告於本院準備、審判程序時所為
    之自白」為證據外，餘均引用附件檢察官起訴書之記載。
三、論罪科刑
　㈠核被告所為，係犯刑法第216條、第210條、第220條第2項行
    使偽造準私文書罪，及違反個人資料保護法第41條（起訴書
    贅載「第1項」）非公務機關未於蒐集之特定目的必要範圍
    內為利用個人資料罪。其偽造準私文書之低度行為，為嗣後
    行使之高度行為所吸收，不另論罪。被告利用告訴人甲○○之
    個人資料，進而偽造交友軟體帳號個人頁面之準私文書並行
    使之，均是為達損害告訴人利益之目的而為，所侵害者為相
    同告訴人之法益，依一般社會健全觀念應論以一行為較屬允
    洽。是其以一行為觸犯上開二個罪名，為想像競合犯，應依
    刑法第55條前段規定，從一重論以個人資料保護法第41條之
    罪。
  ㈡本院審酌被告不思以理性方式解決與案外人梁裕明之相關糾
    紛，竟非法利用告訴人之個人資料實行起訴書所載行為，顯
    然欠缺尊重他人人格及隱私權之觀念，其犯罪之動機、目的
    及手段洵非可取，並造成告訴人因該交友軟體帳號個人頁面
    之存在，招來陌生人詢問、騷擾而深感困擾；而被告在案發
    之初雖全盤否認設立交友軟體帳號之事實，然於本院審理時
    已願坦承全部犯行，且經本院移付調解之結果，被告以新臺
    幣（下同）5萬元與告訴人達成和解，並於調解期日當場支
    付完畢，經告訴人表示同意原諒被告，不再追究相關刑事責
    任等節，有被告書寫之道歉啟事及本院調解程序筆錄存卷為
    憑（訴字卷第65、105至106頁），足見被告確有悛悔及彌補
    犯罪所生損害之誠意；再者，被告於本件案發前無論罪科刑
    前案紀錄，素行良好，有其之臺灣高等法院被告前案紀錄表
    在卷可查（訴字卷第139頁）；兼衡被告自稱大學畢業之智
    識程度、目前從事行政管理工作、月收入約3萬元、未婚無
    子女、經濟狀況勉持、身體無重大疾病（訴字卷第136頁）
    等具體行為人責任基礎之一切情狀，量處如主文所示之刑，
    並諭知易科罰金折算標準，以資懲儆。
　㈢末查被告前未曾因故意犯罪受有期徒刑以上刑之宣告，於犯
    後業已坦認犯行，並與告訴人達成和解賠償完畢，經告訴人
    同意原諒被告等情，均如前述，本院諒其歷此次偵、審程序
    及刑之宣告，應能知所警惕而無再犯之虞，本院因認其所宣
    告之刑以暫不執行為適當，爰參酌被告之犯罪情節，依刑法
    第74條第1項第1款規定併予宣告緩刑如主文所示，以啟自新
    。
據上論斷，應依刑事訴訟法第273條之1第1項、第299條第1項前
段，判決如主文。
本案經檢察官傅克強提起公訴，檢察官陳昭蓉到庭執行職務。
中　　華　　民　　國　　111 　年　　6 　　月　　15　　日
                  刑事第二庭  法  官  陳薏伩
以上正本證明與原本無異。
如不服本判決應於收受判決後20日內向本院提出上訴書狀，並應
敘述具體理由。其未敘述上訴理由者，應於上訴期間屆滿後20日
內向本院補提理由書（均須按他造當事人之人數附繕本）「切勿
逕送上級法院」。
告訴人或被害人對於判決如有不服具備理由請求檢察官上訴者，
其上訴期間之計算係以檢察官收受判決正本之日期為準。
中　　華　　民　　國　　111 　年　　6 　　月　　15　　日
                              書記官　林曉汾
附錄本案論罪科刑法條：
個人資料保護法第41條
意圖為自己或第三人不法之利益或損害他人之利益，而違反第6
條第1項、第15條、第16條、第19條、第20條第1項規定，或中央
目的事業主管機關依第21條限制國際傳輸之命令或處分，足生損
害於他人者，處5年以下有期徒刑，得併科新臺幣1百萬元以下罰
金。
中華民國刑法第216條
行使第211條至第215條之文書者，依偽造、變造文書或登載不實
事項或使登載不實事項之規定處斷。
中華民國刑法第210條
偽造、變造私文書，足以生損害於公眾或他人者，處5年以下有
期徒刑。
中華民國刑法第220條
在紙上或物品上之文字、符號、圖畫、照像，依習慣或特約，足
以為表示其用意之證明者，關於本章及本章以外各罪，以文書論
。
錄音、錄影或電磁紀錄，藉機器或電腦之處理所顯示之聲音、影
像或符號，足以為表示其用意之證明者，亦同。